【裁判字號】    98,裁,1505
【裁判日期】    980618
【裁判案由】    醫療法
【裁判全文】
最  高  行  政  法  院  裁  定
                                      98年度裁字第1505號
上  訴  人  甲○○
被 上訴 人  新竹市政府
代  表  人  乙○○
上列當事人間醫療法事件，上訴人對於中華民國98年3月23日臺
北高等行政法院97年度簡字第677號判決，提起上訴，本院裁定
如下：
    主  文
上訴駁回。
上訴審訴訟費用由上訴人負擔。
    理  由
一、按對於適用簡易程序之裁判提起上訴，須經本院許可。前項
    許可，以訴訟事件所涉及之法律見解具有原則性者為限，行
    政訴訟法第235條定有明文。所謂法律見解具有原則性，係
    指該訴訟事件所涉及之法律問題意義重大，而有加以闡釋之
    必要而言。
二、本件上訴人對於高等行政法院適用簡易程序所為之判決，提
    起上訴，係以：原審忽視上訴人廣告明白表示不刀、不針、
    不藥、不痛、不配眼鏡等不涉及醫療行為之文字，系爭廣告
    清楚聲明並非醫療行為，使用眼科病名，不過表示視力不佳
    之人，原審斷章取義，對利於上訴人之情形未予注意；上訴
    人主張受處分前未獲陳述意見之機會，惟均遭忽略，被上訴
    人所稱訪談紀錄係屬違法等語，為其論據。原判決以上訴人
    開設之「千里目視力重健訓練中心」，非醫療機構，上訴人
    亦未取得合法醫師資格，依法不得為醫療廣告，其於廣告單
    張刊載「..恢復1.0視力達95%機能訓練.免用藥.免手術近視
    .弱視.散光.遠視.假性近視」及「不刀、不針、不藥、不痛
    、不配鏡片物理機能訓練.強健先天調校功能.無醫療行為.
    無副作用訓練對象：近視.弱視.遠視.散光.視差.假性近視.
    斜視．．．0.4-1.0約7~10天、0.1-1.0約10~15天成功率98%
    ．．．」等暗示或影射醫療業務之廣告文詞，並於名片上刊
    載上訴人姓名、地址、電話及網址等相關資訊，顯見上訴人
    利用系爭廣告以達招徠醫療業務為目的，上訴人非醫療機構
    ，涉及廣告改善「弱視、散光、近視」等內容，而「弱視、
    散光、近視」等均為眼科病名，廣告其改善方式自屬醫療廣
    告，屬違反醫療法之行為，原處分以其違反醫療法第84條規
    定，依同法第104條規定，處以6萬元罰鍰，並無不合等情，
    業於理由中論述綦詳，其認事用法悉無違誤。上訴理由無非
    就原審認定事實及取捨證據事項之職權行使，指摘其為不當
    ，泛言原判決不備理由、理由矛盾及判決不適用法規或適用
    不當，並無所涉及之法律見解具有原則性之情事。上訴人提
    起上訴，依首開規定及說明，不應許可，其上訴難謂合法，
    應予駁回。
三、據上論結，本件上訴為不合法。依行政訴訟法第249條第1項
    前段、第104條、民事訴訟法第95條、第78條，裁定如主文
    。
中    華    民    國    98    年    6     月    18    日
                    最高行政法院第一庭
                        審判長法官  鄭  淑  貞
                              法官  劉  介  中
                              法官  曹  瑞  卿
                              法官  帥  嘉  寶
                              法官  胡  方  新
以  上  正  本  證  明  與  原  本  無  異
中    華    民    國    98    年    6     月    19    日
                              書記官  郭  育  玎


司法院資訊處製作；財團法人民間司法改革基金會備份。
